最　高　行　政　法　院　判　決　　　　　　　　　九十一年度判字第二二四○號
　　上　訴　人　新光紡織股份有限公司
　　代　表　人　甲○○
　　訴訟代理人　乙○○
　　被 上訴 人　桃園縣稅捐稽徵處
　　代　表　人　丙○○
右當事人間因地價稅事件，上訴人對於中華民國九十年十月十一日臺北高等行政法院
八十九年度訴字第三二六○號判決，提起上訴，本院判決如左：
　　主  文
上訴駁回。
上訴審訴訟費用由上訴人負擔。
　　理  由
一、上訴人所有坐落桃園縣大溪鎮○○段二七—一、二七—三、二八—一、二六三、
    二六四、二六四—二、二六五、二六五—一、二六五—五、二六五—六、二六八
    、二六九地號等十二筆土地（下稱系爭土地），原核定按工業用地稅率課徵地價
    稅。嗣經被上訴人於民國八十八年四月查獲系爭土地出租供中興百貨股份有限公
    司（下稱中興百貨公司）經營倉儲批發使用，遂予以恢復按一般用地稅率課徵，
    並補徵上訴人八十七年地價稅計新台幣（下同）二、八三二、九二三元。上訴人
    不服，申請復查，被上訴人重行核定地價稅二、四五○、二二五元。上訴人仍不
    服，循序提起訴願遭決定駁回，遂提起本件行政訴訟。
二、本件上訴人於原審起訴主張：系爭土地係依法核定之工業區土地及政府核准工業
    使用土地，符合「工業用地」規定，已按工業主管機關核定規劃使用，雖出租與
    中興百貨公司，仍遵照主管機關規定使用，依法應適用土地稅法第十八條規定之
    工業用地特別稅率課徵地價稅。被上訴人改按一般稅率課徵，顯失公平。亦即，
    依土地稅法第十八條第一項立法意旨，依法不得作工業以外之用途，不論是否直
    接供工廠使用，應一律按土地稅法第十八條規定之工業用地特別稅率課徵地價稅
    ，被上訴人按一般稅率課稅，顯已違背租稅法定主義，系爭土地出租與中興百貨
    公司做為倉儲使用，仍遵照主管機關桃園縣政府規定使用，且桃園縣政府明定不
    得變更使用分區，依法仍應適用工業用地優惠稅率課徵地價稅。亦即，系爭土地
    係桃園縣政府依據其與中興百貨公司協議函請經濟部依物流中心業倉儲批發業軟
    體工業財務及事業計畫審核要點核准使用者，此有「申請設置倉儲批發業協議書
    」所載內容足憑，被上訴人指謂中興百貨公司未獲工業主管機關核准工廠設立許
    可及登記，並援引財政部八十八年七月二十三日台財稅第八八一九二九九五三號
    函據以論駁，顯係昧於桃園縣政府函請經濟部核准之事實及系爭土地之使用於批
    發倉儲業具工業用地之功能。是以，上訴人認定系爭土地不符土地稅法第十八條
    及同法施行細則第十四條第一項第一款規定之理由並不存在。財政部八十六年七
    月三十一日台財稅第八六○四三五二四一號函釋：有關工業區內供貨櫃運輸倉儲
    業使用之土地，如符合都市計畫委員會審定之設置條件，因貨櫃運輸倉儲業非屬
    工廠，無法取得工廠登記證，但如其確已按目的事業主管機關核定規劃之用途使
    用，領有營利事業登記證者，其申請按工業用地稅率課徵地價稅乙節，似無違土
    地稅法第十八條暨其施行細則第十三條第一款、第十四條第一項第一款之規定，
    前揭財政部函釋列於八十八年版土地稅法令彙編第九十五頁，亦為有效之法令。
    而系爭土地依「都市計畫法台灣省施行細則」第十八條第五項規定，於大溪埔項
    地區都市計畫乙種工業區內設置倉儲批發業申請核可案，業經桃園縣政府、台灣
    省政府及經濟部核准在案，此有台灣省政府八十七年十月十九日八七府建四字第
    九五○三一號函、經濟部八十七年十二月十一日經（八七）商字第八七二二六一
    五一號核准函可資參酌，證明系爭土地使用用途確係經目的事業主管機關核定之
    用途，從未變更。系爭土地既符合財政部八十六年七月三十一日台財稅第八六○
    四三五二四一號函釋規定，並無違土地稅法第十八條「工業用地」之規定，應准
    予適用工業用地稅率。甚者，上訴人主張應適用前開財政部八十六年函釋規定，
    採有利納稅義務人之解釋，不應追溯適用財政部八十八年七月二十三日台財稅第
    八八一九二九九五三號函釋，以保障納稅義務人之信賴利益。況財政部八十八年
    七月二十三日台財稅第八八一九二九九五三號函釋既認定「倉儲批發業得於乙種
    工業區內經審議核可後設置，係考量經濟發展過程中所產生新興業態之需地特性
    」，則倉儲批發業設於乙種工業區者，必具與區內工業生產過程之密切配合作用
    ，其經營有如區內工業廠庫之集中管理。而工業生產過程之廠庫用地可當然為工
    業用地之範疇，與具相同功能之工業區內批發倉儲業等量齊觀而享有工業用地特
    別稅率，無庸與非工業區內之倉儲批發業相提並論，此為前揭財政部函釋所未周
    延考慮者，該函釋已違背土地稅法第十八條之規定，其未周延之處應屬無效。從
    而，訴願決定及復查決定援引該函釋否准系爭土地適用特別稅率，自有違誤。所
    謂法意解釋（立法解釋），又稱為歷史解釋或沿革解釋，係指探求立法者於制定
    法律時所作價值判斷及其所欲實踐之目的，以推知立法者之意思，而為解釋之方
    法。因此，立法史及立法過程中所參考的一切資料，遂成為法意解釋主要之依據
    。又所謂立法者之意思，係指依社會現有的觀念，就立法資料的價值予以評估，
    而不能以立法當時社會所存的觀念評估，其解釋之目的，係在發現客觀之規範意
    旨，而非探求立法者主觀之意思，此即為立法意思之現在化及客觀化。故嚴格言
    之，立法過程中之一切紀錄、文件、立法理由書等資料，不過是法意解釋時參考
    的資料而已，必須經價值判斷，始克暸解法律意旨之所在。立法者意思之探求，
    有助於「文義解釋」之理解，並加以界說，故具有「範疇性功能」可劃定文義解
    釋的「活動範圍」，以進行其解釋活動，俾文義解釋不至離譜。又立法院為國家
    最高立法機關，有議決法律案之權，依立法院組織法第十二條規定，其議決以出
    席委員過半數之同意行之，可否同數時取決於主席，故究其實際，所謂立法者在
    立法當時所表示之意思，乃取決於多數之集合體意思。而此項議案之成立，尚可
    溯及有關委員會審查員所為可決之意思，此又極易受法律起草者之意思所左右，
    故法律起草者之意思，一般稱之為「準立法者之意思」。此等立法過程之一切資
    料，概須參考，尤不待言。「法規不溯既往原則」係指行政法規不適用於該法規
    變更或生效前業已終結之事實或法律關係。準此，被上訴人於八十八年四月十五
    日追溯原已終結確定之八十七年度地價稅案件，嗣後再援引未列入「土地稅法」
    法令彙編之財政部八十八年七月二十三日台財稅第八八一九二九九五三號函釋駁
    回復查之申請，惟前揭函釋規定，僅係針對個案，自始未列入法令彙編，即使列
    入，遍查八十八年版土地稅法令彙編，亦無此函釋，依財政部台財稅八十八年七
    月二十七日台財稅第八八一九二八六八一號函釋規定，自八十八年八月十六日起
    ，不得再援引適用，惟被上訴人不但援引無效函釋，縱是有效，亦已牴觸「法規
    不溯既往原則」，況其內容亦已違背土地稅法第十八條第一項立法意旨。從而，
    財政部依稅法所發布之解釋函令，對於據以申請之案件發生效力，但有利於納稅
    義務人者，對於尚未核課確定之案件適用之，稅捐稽徵法第一條之一定有明文。
    亦即，如屬有利於納稅義務人，則只要未確定，一律適用新的釋示；反之，凡不
    利於納稅義務人，則仍適用舊釋示。系爭土地八十七年度地價稅，既已於八十七
    年底繳稅確定，且前揭財政部八十八年七月二十三日台財稅第八八一九二九九五
    三號函釋不利於上訴人，縱不論是否違背「法規不溯既往原則」，依稅捐稽徵法
    第一條之一規定，當然不適用於本案。系爭土地既為依法核定之工業區及政府核
    准工業使用之土地，無論上訴人抑或承租之中興百貨公司及轉承租之中興倉儲公
    司，均遵照主管機關規定使用，並未改變使用分區，具工業地之功能，依法應適
    用土地稅法第十八條規定之工業用地特別稅率課徵地價稅。系爭土地與財政部八
    十六年七月三十一日台財稅第八六○四三五二四一號函釋性質相同，同屬「工業
    區土地」，且供「倉儲業」使用，又符合都市計畫委員會審定之設置條件，並確
    已按目的事業主管機關核定規劃用途使用，被上訴人並無合理正當理由，卻消極
    不適用前揭財政部函釋規定，顯已違背「行政行為，非有正當理由，不得為差別
    待遇」之行政程序法第六條規定。綜上，上訴人所有座落大溪鎮○○段二十七之
    一地號等十二筆土地，既為依法核定之工業區及政府核准工業使用之土地，無論
    上訴人抑或承租之中興百貨公司，均遵照主管機關規定使用，並未改變使用分區
    ，具工業廠庫用地之功能，依法應適用土地稅法第十八條規定之工業用地特別稅
    率課徵地價稅。故原處分及訴願決定顯屬違誤，請判決撤銷原處分、訴願決定等
    語。
三、被上訴人則以：上訴人主張系爭土地係依法核定之工業區及政府核准工業使用之
    土地，上訴人及承租人中興百貨公司，均遵照主管機關規定使用，未改變使用分
    區，依法應適用工業用地特別稅率云云。惟系爭土地承租人中興百貨公司，未獲
    工業主管機關核准工廠設立許可及登記，不符土地稅法第十八條及同法施行細則
    第十四條第一項第一款規定。另按財政部六十九年六月十三日台財稅第三四七○
    ○號及八十八年七月二十三日台財稅第八八一九二九九五三號函釋規定：「凡依
    法核定之工業區土地及政府核准工業或工廠使用之土地，已按工業主管機關核定
    規劃使用者，無論自用或出租與興辦工業人使用，均得適用土地稅法第十八條規
    定之工業用地特別稅率課徵地價稅。」、「○○公司所有坐落○○工業區土地，
    出租與○○公司，供設置倉儲批發業使用，應無土地稅法第十八條第一項第一款
    按千分之十稅率計徵地價稅規定之適用。．．說明二、．．有關『倉儲批發業』
    得於乙種工業區內經審議核可後設置，係考量經濟發展．．，惟其仍歸屬『批發
    業』性質，非屬工業範圍，而與土地稅法第十八條所規範得享有特別稅率之業別
    有別，．．」從而，系爭土地係出租與中興百貨公司，供設置倉儲批發使用，核
    無土地稅法第十八條第一項第一款工業用地按千分之十稅率計徵地價稅之適用，
    被上訴人就系爭土地實際出租使用面積，按一般用地稅率核課地價稅，並無違誤
    。上訴人主張系爭土地經經濟部核准設置倉儲批發業，且符合財政部八十六年七
    月三十一日台財稅第八六○四三五五二四一號函釋規定，依法應適用工業用地特
    別稅率云云。惟按經濟部八十七年十二月十一日經（八七）商字第八七二二六一
    五一號函僅係核准系爭土地承租人中興百貨公司設置倉儲批發業，並非准其可適
    用工業用地特別稅率。又財政部八十八年七月二十三日台財稅第八八一九二九九
    五三號函釋：「土地供設置倉儲批發業使用，應無土地稅法第十八條第一項第一
    款按千分之十稅率計徵地價稅規定之適用。」，係依循經濟部八十八年七月六日
    經（八八）工字第八八八九○四三○號函之法律意見。實則經濟部方為「倉儲批
    發業」與「工業」之共同「目的事業主管機關」，其法律意見在行政之層次最具
    權威性，財政部予以援用而做出上開函釋，應符合立法本旨。亦即，土地稅法第
    十八條之適用，仍應依照目的事業主管機關即經濟部規劃之用途使用。況「倉儲
    批發業」屬「商業」性質，非屬具有生產之「工業」範圍，核無土地稅法第十八
    條第一項第一款工業用地按千分之十稅率計徵地價稅之適用。至上訴人引用財政
    部八十六年七月三十一日台財稅第八六○四三五五二四一號函釋，係指供貨櫃運
    輸倉儲業者使用始有上開函釋之適用，其與系爭土地係供倉儲批發業並不相同，
    自難比附援引，且其具體事實與本案之爭點事實缺乏關連性，並無適用之餘地。
    依據司法院釋字第二八七號解釋，行政主管機關對法規所為之解釋，係闡明法規
    之原意，應自法規生效之日起，有其適用。被上訴人參照土地稅法第十八條規定
    ，須為工業用地按目的事業主管機關核定規劃使用者，始得按工業區特別稅率千
    分之十計徵地價稅。系爭土地承租人中興百貨公司設置倉儲批發業，核屬商業性
    質，非屬工業範圍，被告依財政部八十八年七月二十三日台財稅第八八一九二九
    九五三號函釋規定作成處分，前開函釋係參照目的事業主管機關即經濟部八十八
    年七月六日經八八工字第八八八九○四三○號函之法律意見所作成，目的事業主
    管機關之意見即為：「供設置倉儲批發業使用，應無土地稅法第十八條第一項第
    一款按千分之十稅率計徵地價稅規定之適用」，其說明二：「有關倉儲批發業得
    於乙種工業區內經審議核可後設置，係考量經濟發展，惟其仍歸屬批發業性質，
    非屬工業範圍，而與土地稅法第十八條所規範得享有特別稅率之業別有別」，故
    被上訴人就系爭土地實際出租使用面積，按一般用地稅率核課地價稅，並無違誤
    等語資為抗辯。
四、原審斟酌全辯論意旨及調查證據之結果，以：按「供左列事業直接使用之土地，
    按千分之十計徵地價稅，但未按目的事業主管機關核定規劃使用者，不適用之：
    一、工業用地、礦業用地。．．．」、「土地所有權人，申請適用本法第十八條
    特別稅率計徵地價稅者，應填具申請書並依左列規定，向主管稽徵機關申請核定
    之。一、工業用地．．應檢附工業主管機關核准之使用計畫圖或工廠設立許可證
    及建造執照等文件。其已開工生產者，應檢附工廠登記證。．．．」分別為土地
    稅法第十八條及同法施行細則第十四條第一項第一款所明定。依據土地稅法第十
    八條之規定，工業用地按目的事業主管機關核定規劃使用者，始得按千分之十計
    徵地價稅。既稱工業用地，自應以供工業使用為其目的或至少應與工業有密切相
    關使用，方符工業用地得按優惠稅率課稅之立法原意。而土地稅法第十八條第一
    項第一款所指之「目的事業主管機關」，係指設立在土地上之「特定工業」所屬
    「目的事業主管機關」，而非「土地分區管制」之主管機關，是上訴人以前台灣
    省政府發布之土地使用分區管制之相關規定解為「目的事業主管機關對土地使用
    方式之核定規劃」，並非妥適。上訴人雖提出立法院公報法律案專輯第二十五輯
    財政（一）第一三、一一二、一一三頁之記載，主張土地稅法第十八條規定工業
    用地按特別稅率計徵地價稅之立法理由為：「工業用地依法不得作工業以外之用
    途，宜一律按特別稅率課稅，不必再問是否『直接供工廠（業）使用』」云云，
    惟查，上開理由僅為法律案（草案）之提出或說明，而經主席裁示：「第十七條
    保留俟主管部代表說明後再行討論」，尚非上訴人所指土地稅法第十八條之最終
    立法理由，矧土地稅法自六十六年七月十四日總統令公布全文五十九條以降，歷
    經多次修正，行為時土地稅法第十八條之條文，亦已非上訴人所指之條文內容，
    是上訴人主張應依前揭立法理由為據，其主張洵無可採。本件上訴人系爭土地係
    出租與中興百貨公司供經營倉儲批發使用，上訴人固主張系爭土地係屬都市計畫
    內之乙種工業區內之土地，其使用分區之編定均為「工業用地」，為依法核定之
    工業區之土地及政府核准工業使用之土地，且已按工業主管機關核定規劃使用在
    案，自得適用工業用地稅率課稅云云。惟查，就「倉儲」使用而言，依都市計畫
    法台灣省施行細則第十八條第二項第二款第七目規定，為與工業發展有關之設施
    ，故財政部八十六年七月三十一日台財稅第八六○四三五二四一號函釋規定，認
    工業區內供貨櫃運輸倉儲業使用之土地，得按工業用地稅率課徵地價稅，與土地
    稅法第十八條第一項規定並無違背；然就經營「批發業」而言，其為貨物批發買
    賣性質，則屬經營商業之範疇，並非具有生產性或相關之「工業」活動，自然不
    能被歸類為供「工業」使用，故財政部八十八年七月二十三日台財稅第八八一九
    二九九五三號函參照工業主管機關經濟部八十八年七月六日經（八八）工字第八
    八八九○四三○號函所為「有關『倉儲批發業』得於乙種工業區內經審議核可後
    設置，係考量經濟發展過程中所產生新興業態之需地特性，惟其仍歸屬『批發業
    』性質，非屬工業範圍，而與土地稅法第十八條所規範得享有特別稅率之業別有
    別，似無適用上述之規定」之意見，而核定在工業區內土地作倉儲批發業使用者
    ，無土地稅法第十八條第一項第一款按千分之十稅率計徵地價稅之適用，自與土
    地稅法第十八條第一項第一款之規定無違，且係闡明法規之原意，應自法規生效
    之日起有其適用，上訴人主張被上訴人適用上開函釋規定牴觸法規不溯既往原則
    乙節，洵屬誤解。而主管機關准許「倉儲批發業」設立在「工業用地」內，僅係
    考慮到目前台灣地區土地資源稀少，「倉儲批發業」又需較大之經營空間，因之
    將工業用土地對「倉儲批發業」開放，惟不能據而反推因「倉儲批發業」設在工
    業用地上，所以「倉儲批發業」之性質也從「商業」變質為「工業」。上訴人雖
    又主張因承租人中興百貨公司仍遵照主管機關桃園縣政府規定使用系爭工業用地
    ，依財政部六十九年六月十三日台財稅第三四七○○號函釋：「凡依法核定之工
    業區之土地及政府核准工業或工廠使用之土地，已按工業主管機關核定規劃使用
    者，無論自有自用或出租與興辦工業人使用，均得適用土地稅法第十八條規定之
    工業用地特別稅率課徵地價稅」之規定，應得適用工業用地特別稅率課徵地價稅
    云云。惟依上開函釋意旨，依法核定之工業區之土地及政府核准工業或工廠使用
    之土地，並需自有自用或出租與興辦工業人作為工業使用，查本件非自有自用或
    出租與興辦工業人作為工業使用，已如前述，自無該函釋之適用。末查，依上訴
    人提出之桃園縣政府工務局八十八年三月十六日桃縣工建字第二四七○號簡便行
    文表所載，上訴人已將系爭土地之用途變更為量販店（倉儲批發）使用；另依上
    訴人前提出之其與中興百貨公司房屋及土地租賃契約書第十條第一款所載，中興
    百貨公司係「與萬客隆、家樂福等經營百貨、食品、生鮮等零售批發賣場相同之
    業務」，則系爭土地係經營量販店賣場供商業使用非供工業使用至明，自不得享
    有工業用地特別稅率。綜上，被上訴人認定系爭土地係供設置倉儲批發業使用，
    不符合土地稅法第十八條第一項第一款之規定，而對系爭土地之八十七年度地價
    稅改按一般稅率計徵，於法即無不合。復查決定重行核定上訴人八十七年度地價
    稅計二、四五○、二二五元，訴願決定予以維持，均無違誤。因將原決定及原處
    分均予維持，駁回上訴人之訴。
五、本院經核原判決於法並無違誤。上訴意旨仍執前詞，並主張原判決違背法規不溯
    既往原則及稅捐稽徵法第一條之一規定，其判決顯然違背法令。且依法核定為「
    工業區之土地」，依法既不得作工業以外之用途，宜一律按特別稅率徵稅，不必
    再問是否「直接供工廠使用」，此為土地稅法第十八條第一項規定工業用地按特
    別稅率計徵地價稅之立法理由。又參照大法官議決釋字第四七八號解釋意旨，土
    地稅法第十八條規定工業區土地應按特別稅率課稅，並未以須經工業主管機關取
    證為認定標準，係增加土地稅法第十八條所無之限制，有違憲法第十九條租稅法
    定主義。原判決依法應援引土地稅法第十八條工業區土地依法應適用特別稅率課
    稅之規定卻不援引適用，且違背前揭大法官會議釋字第二一七號及二一○號「租
    稅法定主義」之解釋意旨，顯有判決不適用法規，違背法令。另按平等原則為憲
    法第七條及行政程序法第七條所保障，亦有拘束司法審判權之效力。工業區內供
    貨櫃運輸倉儲業使用之土地，因貨櫃運輸倉儲業非屬工廠，無法取得工廠登記證
    ，但如其確已按目的事業主管機關核定規劃之用途使用，領有營利事業登記證者
    ，其申請按工業用地稅率課徵地價稅乙節，似無違土地稅法第十八條暨其施行細
    則第十二一條第一款、第十四條第一項第一款之規定，此為財政部八十六年七月
    三十一日台財稅第八六○四三五二四一號函釋規定。本案係依「都市計畫法台灣
    省施行細則」第十八條第五項規定，於大溪埔頂地區都市計畫乙種工業區內設置
    倉儲批發業申請核可案，業經桃園縣政府、台灣省政府及經濟部核准在案。本案
    「事物本質」與前揭函釋規定相同，亦無違土地稅第十八條「工業用地」之規定
    ，準此本案依「平等原則」應准予適用工業用地稅率之規定，惟原判決未斟酌「
    平等原則」之適用，其判決顯然違背「平等原則」，其適用法令顯有違誤等語。
    然查原判決已就「倉儲批發業」本身並非「工業」，就「倉儲」使用而言，依都
    市計劃法台灣省施行細則第十八條第二項第二款第七目規定，為與工業發展有關
    之設施，故財政部八十六年七月三十一日台財稅第八六○四三五二四一號函釋規
    定，認工業區內供貨櫃運輸倉儲業使用之土地，得按工業用地稅率課徵地價稅，
    與土地稅法第十八條第一項規定並無違背；然就經營「批發業」而言，則已屬經
    營商業之範疇，並非具有生產性或相關之「工業」活動，自然不能被歸類為供「
    工業」使用，故財政部八十八年七月二十三日台財稅第八八一九二九九五三號函
    參照工業主管機關經濟部八十八年七月六日經（八八）工字第八八八九○四三○
    號函所為「有關『倉儲批發業』得於乙種工業區內經審議核可後設置，係考量經
    濟發展過程中所產生新興業態之需地特性，惟其仍歸屬『批發業』性質，非屬工
    業範園，而與土地稅法第十八條所規範得享有特別稅率之業別有別，似無適用上
    述之規定」之意見而核定在工業區內土地，作倉儲批發業使用者，無土地稅法第
    十八條第一項第一款按千分之十稅率計徵地價稅之適用，自與土地稅法第十八條
    第一項第一款之規定無違等情。明確詳述其認「倉儲批發業」與「貨櫃運輸倉儲
    業」之異同，而應適用不同法令，所得心證之理由，有如前述。尚難謂原判決有
    未斟酌「平等原則」適用之違誤。次查財政部八十八年七月二十三日台財稅第八
    八一九二九九五三號函參照工業主管機關經濟部八十八年七月六日經（八八）工
    字第八八八九○四三○號函所為「有關『倉儲批發業』得於乙種工業區內經審議
    核可後設置，係考量經濟發展過程中所產生新興業態之需地特性，惟其仍歸屬『
    批發業』性質，非屬工業範圍，而與土地稅法第十八條所規範得享有特別稅率之
    業別有別，似無適用上述之規定」之意見，而核定在工業區內土地作倉儲批發業
    使用者，無土地稅法第十八條第一項第一款按千分之十稅率計徵地價稅之適用，
    自與土地稅法第十八條第一項第一款之規定無違，且係闡明法規之原意，應自法
    規生效之日起有其適用。原判決因認被上訴人依據財政部八十八年七月二十三日
    台財稅第八八一九二九九五三號函釋意旨「土地供設置倉儲批發業使用，不符合
    土地稅法第十八條第一項第一款之規定」，而對系爭土地之八十七年度地價稅按
    一般稅率計徵，復查決定重行核定上訴人八十七年度地價稅計二、四五○、二二
    五元，於法並無不合，因將原決定及原處分均予維持。核無違背法規不溯既往原
    則及稅捐稽徵法第一條之一規定，且與前開法令規定與解釋意旨並無不合，尚無
    上訴人所指判決適用法規不當之違法。上訴人訴稱各節，乃上訴人以其對法律上
    見解之歧異，就原審取捨證據、認定事實之職權行使，指摘其為不當，均無可採
    。綜上所述，上訴意旨指摘原判決違誤，求予廢棄，難認有理由，應予駁回。
據上論結，本件上訴為無理由，爰依行政訴訟法第二百五十五條第一項、第九十八條
第三項前段，判決如主文。
中　　華　　民　　國　　九十一　　　年　　　十二　　　月　　　十二　　　日
                    最 高 行 政 法 院  第 五 庭
                                審 判 長 法  官　　　徐　樹　海
                                         法  官      黃　璽　君
                                         法  官　　　鄭　淑　貞
                                         法  官　　　林　家　惠
                                         法  官　　　林　茂　權
右  正  本  證  明  與  原  本  無  異
　　　　　　　　　　　　　　　　　　　　 法院書記官　王　褔　瀛
中　　華　　民　　國　　九十一　　　年　　　十二　　　月　　　十二　　　日
